【裁判字號】    98,親,130
【裁判日期】    981012
【裁判案由】    否認子女
【裁判全文】
臺灣板橋地方法院民事判決            98年度親字第130號
原      告  丙○○
被      告  乙○○
兼  上一人
法定代理人  甲○○
上列當事人間請求否認子女事件，本院於中華民國98年9 月28日
言詞辯論終結，判決如下：
    主      文
確認被告乙○○（男，民國○○○年○月○○日生）非被告甲○
○自原告丙○○受胎所生之婚生子。
訴訟費用由被告負擔。
    事實及理由
一、原告主張：原告與被告甲○○於民國85年8 月4 日結婚（嗣
    於97年2 月15日離婚），嗣於97年2 月15日離婚，被告甲○
    ○並於離婚後之97年10月15日產下被告乙○○，惟兩造離婚
    前二年即未共同生活，被告乙○○依法雖推定為原告與被告
    甲○○之婚生子，惟實際上係被告甲○○與他人所生，爰依
    民法第1063條之規定，提起否認子女之訴。並聲明：如主文
    所示。
二、被告方面：同意原告之請求。原告確非被告與原告之母所生
三、按關於認諾及訴訟上自認或不爭執事實之效力，於否認子女
    事件，不適用之，民事訴訟法第594 條定有明文。本件被告
    甲○○於言詞辯論期日同意原告之請求，並就原告主張被告
    乙○○被告甲○○自原告受胎所生之事實為不爭執，揆諸首
    揭法條之說明，自不發生被告認諾或不爭執事實之效力，合
    先敘明。
四、原告主張其與被告甲○○於85年8 月4 日結婚（嗣於97年2
    月15日離婚），被告甲○○並於97年10月15日產下被告乙○
    ○，惟兩造離婚前二年即未共同生活，被告乙○○依法雖推
    定為原告與被告甲○○之婚生子，惟實際上係被告甲○○與
    他人所生之事實，業據原告提出戶籍謄本、法務部調查局DN
    A 鑑識實驗室鑑定書正本各1 件為證，而依前開鑑定書之鑑
    定結果所示：「依據遺傳法則，乙○○之各項DNA 型別與廖
    鴻瑋之相對應型別均無矛盾，…，研判廖鴻瑋極可能（機率
    99.99%以上）為乙○○之生父。」，自堪認原告主張被告乙
    ○○非被告甲○○自原告受胎所生之婚生子，要屬真實，堪
    以採信。
五、按子女出生日回溯自181 日起至第302 日止為受胎期間；能
    證明受胎回溯在前項第302 日以前者，以其推定為受胎期間
    。又妻之受胎，係在婚姻關係存續中者，推定其所生子女為
    婚生子女；前項推定，如夫妻之一方能證明妻非自夫受胎者
    ，得提起否認之訴，但應於夫妻之一方知悉該子女非為婚生
    子女之日起，二年內為之，民法第1062、第1063條分別定有
    明文。經查，本件被告甲○○於97年10月15日產下被告乙○
    ○時，依法雖應推定被告乙○○為原告與被告甲○○所生之
    婚生子，然參以前開鑑定報告書之鑑定結果，被告乙○○與
    原告間並不具有親子血緣關係，則被告乙○○實非被告甲○
    ○自原告受胎所生。從而，原告於被告乙○○97年10月15日
    出生後2 年內提起本件否認子女之訴，於法洵屬有據，應予
    准許。
六、訴訟費用負擔之依據：民事訴訟第78條。
中    華    民    國    98    年    10    月    12    日
                    家事法庭  法  官  劉大衛
以上正本證明與原本無異。
如對本判決不服，應於判決送達後20日內向本院提出上訴狀。
中    華    民    國    98    年    10    月    12    日
                              書記官  高玉彬


司法院資訊處製作；財團法人民間司法改革基金會備份。
